【裁判字號】    90,易,399
【裁判日期】    900808
【裁判案由】    竊盜
【裁判全文】
臺灣雲林地方法院刑事判決                            九十年度易字第三九九號
    公 訴 人  臺灣雲林地方法院檢察署檢察官
    被    告  丙○○
右列被告因竊盜案件，經檢察官提起公訴（九十年度偵字第一六五八號），本院判決
如左：
    主  文
丙○○無罪。
    理  由
一、本件公訴意旨略以：被告意圖為自己不法之所有，於民國（下同）九十年一月三
    日十四時許，在台中縣大里市○○路○段三九一號前，徒手竊取丁○○所有而由
    乙○○使用之車號Ｅ９－１６６７號白色自用小客車一輛，得手後據為己有並駛
    離現場。嗣於九十年一月二十七日十時四十分許，在雲林縣大埤鄉○○村○○鄰
    ○○路一三二號前路邊，經巡邏員警戊○○、周豐聯發現該失竊車輛後，再查訪
    駕駛該車之被告，發現其舉止及形跡可疑，而當場查獲並起出該車（含車內器物
    ），並在被告房內起出該車錀匙，因認被告涉犯刑法第三百二十條第一項竊盜罪
    嫌云云。而公訴人認被告涉犯竊盜罪嫌，無非以被告已坦承持有本件乙○○所失
    竊之車輛，並有車輛竊盜、車牌失竊資料個別查詢報表、贓物認領保管收據及車
    內醫療器材清冊各一紙為其論據。
二、訊據被告堅決否認有何竊盜犯行，辯稱伊原在台中市工作，經伊胞姊介紹得識甲○○，曾於農曆新年前見過甲○○駕駛該輛白色自用小客車數次，嗣於農曆除夕
    當天（即九十年一月二十三日），甲○○駕駛該輛自用小客車載同伊返回雲林縣
    大埤鄉住處，伊於大年初二向甲○○借用該車，俾供外出遊玩，迄九十年一月二
    十七日遭警查獲。惟伊當初並不知該車係遭竊之贓車，因曾見甲○○出示該車之
    行車執照，且有車輛鑰匙，伊以為係其女友之汽車，該車確非伊所竊取等語。
三、按犯罪事實，依照刑事訴訟法第一百五十四條規定，應以證據為其認定之基礎，
    如積極證據不足以證明被告犯罪，而依調查所得資料，在一般生活經驗上尚非不
    得另為其他有利被告之推斷，本於罪疑唯輕之原則，即應諭知無罪，不待被告更
    為其他有利於己之舉證。經查：
（一）本案Ｅ９－１６６７號白色自用小客車係於九十年一月三日十四時許，在台中
      縣大里市○○路○段三九一號前遭竊，該車車主為丁○○，有車輛竊盜、車牌
      失竊資料個別查詢報表一紙在卷可憑。而該車係由丁○○之夫乙○○駕駛，於
      前開時地在路旁停車卸貨時（引擎發動中），突然遭人侵入駕駛座將車開走，
      且因當時乙○○身處汽車右後方，故未看清係何人將車開走等情，業據乙○○
      到庭證述明確，據此堪信該車確係於前開時地遭人趁機竊取，惟尚無從據以認
      定究係何人所為。
（二）有關本案查獲經過情形，據證人即查獲本案之雲林縣警察局斗南分局怡美派出
      所警員戊○○於檢察官偵訊時證稱：九十年一月二十七日十時四十分許，其與
      所長周豐聯在巡邏時行經大埤鄉○○路一三二號前，發現車號Ｅ９－１６６７
      號自小客車一部，因該車不曾停放該處，所長周豐聯認為可疑，二人並下車查
      看，發現該車引擎尚溫，經查訪結果得知可能是被告駕駛，即前往被告住處查
      證，經被告之母告知該車確係被告所駕駛等語。據此可知上開車輛為被告所駕
      駛之情形，為被告家人及鄰居所周知，且其將車輛停放於自家門前，並無刻意
      遮掩之情形，茍該車確係被告竊盜所得，為免啟人疑竇，衡情當不致貿然將車
      駛回其住處，並停放自家門口之理。
（三）按持用贓車之原因，根據一般社會之經驗，非僅一端，其出於竊取、故買、收
      受或不知情而借用，皆有可能。被告於警訊之初即辯稱上開車輛係向甲○○借
      得，歷經檢察官偵訊乃至本院審理時，供述始終如一，堪信並非臨訟編造。而
      甲○○曾經檢察官拘提無著，經本院傳喚亦未到庭，以致無從查證被告之辯解
      是否確屬實情，然其辯稱該車係向甲○○借得之可能性，尚不得逕予排除。況
      乎被告既否認犯罪，且被告依法無自證無罪之義務，有如前述，自不得徒以被
      告持有上開遭竊之贓車，遽行推斷必係其所竊取。
四、綜據前述，本件尚乏確實之證據足資證明被告確有公訴人所指之竊盜犯行，依法
    自應諭知無罪之判決。至於被告所為是否涉犯刑法收受贓物罪嫌，因不在本件起
    訴範圍內，本院不得逕予審究，宜由檢察官另行偵辦，附此敘明。
據上論斷，應依刑事訴訟法第三百零一條第一項，判決如主文。
本案經檢察官劉仁慈到庭執行職務。
中      華      民      國      九十      年      八      月      八    日
                                      臺灣雲林地方法院刑事第一庭
                                          法  官  杭  起  鶴
右正本證明與原本無異。
如不服本判決，應於判決送達後十日內向本院提出上訴狀( 應附繕本 )。
                                          書記官  鄭  國  銘
中      華      民      國    九十      年      八      月      八    日


司法院資訊處製作；財團法人民間司法改革基金會備份。
